---
title: "Práctica 1"
author: "RamsésRamírez"
date: "2025-12-12"
output: pdf_document
---

```{r setup, include=FALSE}
knitr::opts_chunk$set(echo = TRUE)
```

# Esporación de la matriz

Esta línea de comando reconoce la matriz iris que se encuentra precargada en R.

```{r}
data(iris)
```

Esta línea de comando despliega la dimensión de la matriz.

```{r}
dim (iris)
```

Esta línea de comando muestra el nombre de las variables.

```{r}
colnames(iris)
```

Esta línea de comando muestra las estadísticas descriptivas

```{r}
summary(iris)
```

# Generación de gráficos

Pasos
1.- Descargar paquetes

```{r,message=FALSE}
install.packages("ggplot2")
```

2.- Abrir librerias.

```{r}
library("ggplot2")
```

3.- Construcción del gráfico
3.1- construcción del vector de color
```{r}
color=c("deepskyblue4","firebrick2","lightgreen")
```

```{r}
BX<-ggplot(iris, aes(x=Species, y=Sepal.Length))+
  geom_boxplot(fill=color)+
  ggtitle("Mi primer Boxplot")+
  xlab("Especie")+
  ylab("Largo del Sépalo")+
  theme_bw()
```

```{r}
BX
```
